臺灣高等法院臺中分院刑事判決　　　　96年度上訴字第1141號
上　訴　人　臺灣苗栗地方法院檢察署檢察官
上　訴　人
即　被　告　己○○
　　　　　　　　　　（現在台灣台中監獄執行中）
指定辯護人　本院公設辯護人　丙○○
被　　　告　丁○○
　　　　　　　　　　（
選任辯護人　何國榮律師
上列上訴人因被告等違反槍砲彈藥刀械管制條例等案件，不服臺
灣苗栗地方法院96年度訴字第69號中華民國96年3月27日第一審
判決（起訴案號：臺灣苗栗地方法院檢察署95年度偵字第5329、
6066號），提起上訴，本院判決如下：
    主  文
原判決關於己○○違反槍砲彈藥刀械管制條例、賭博暨定應執行
刑部分及丁○○部分撤銷。
己○○未經許可，寄藏手槍，累犯，處有期徒刑柒年，併科罰金
新台幣貳拾萬元，罰金如易服勞役，以新台幣參仟元折算壹日；
扣案如附表所示之物，均沒收。又犯賭博罪，處罰金新台幣壹萬
元，減為罰金新台幣伍仟元，如易服勞役，以新臺幣參仟元折算
壹日。
丁○○未經許可，持有手槍，處有期徒刑參年，併科罰金新台幣
伍萬元，罰金如易服勞役，以新台幣參仟元折算壹日；扣案如附
表編號1、2所示之物、頂替所得財物新台幣肆拾陸萬玖仟元，均
沒收。
其他上訴駁回。
己○○上訴駁回部分與撤銷改判部分所處之刑，應執行有期徒刑
拾參年陸月，罰金新台幣貳拾萬肆仟元，罰金如服勞役，以新台
幣參仟元折算壹日。扣案如附表所示之物，均沒收。
    事  實
一、己○○於民國88年間，因施用第二級毒品安非他命案件，經
    觀察勒戒、強制戒治，並由檢察官聲請簡易判決處刑，經臺
    灣南投地方法院判處有期徒刑六月確定。己○○又於89年間
    ，因施用施用第一級毒品、第二級毒品案件，經執行強制戒
    治，並由檢察官提起公訴，經臺灣南投地方法院以89年訴字
    第387號判決，判處應執行有期徒刑一年二月確定。上開徒
    刑於90年5月20日入監執行並接續執行，於91年8月23日縮短
    刑期假釋出監，於92年1月3日保護管束期滿未經撤銷假釋視
    為執行完畢。又於92年6月間，因施用第一級毒品、第二級
    毒品案件，經臺灣南投地方法院於93年2月16日以92年度訴
    字第525號判決，判處應執行有期徒刑1年4月確定。又於93
    年7、8月間分別基於施用第一級、第二級毒品之犯意，再因
    施用施用第一級毒品、第二級毒品案件，經臺灣南投地方法
    院以93年度訴字第561號判決，判處應執行有期徒刑1年5月
    ，於93年11月22日確定。經合併執行有期徒刑二年九月，於
    93年8月13日入監執行，於95年8月23日因縮短刑期假釋出監
    。
二、詎己○○仍不知悔改，明知制式手槍、可發射子彈具有殺傷
    力之槍枝、子彈等，均係槍砲彈藥刀械管制條例所管制之槍
    枝、子彈，未經許可不得寄藏、持有，於88年1月9日之前某
    日（即吳天裕死亡之前，確實日期不詳），在南投縣名間鄉
    境內濁水溪某堤防旁，受吳天裕（已於88年1月9日死亡）之
    託為其保管美國SMITH&WESSON廠製19-5型口徑0.357吋之制
    式轉輪手槍1支（槍枝管制編號：0000000000號，下稱Ａ槍
    ）、口徑0.357吋制式子彈6顆、比利時FN廠製Hi-Power型口
    徑9mm制式半自動手槍1枝（含彈匣，槍枝管制編號：000000
    0000號，下稱Ｂ槍）、仿BERETTA廠84型半自動手槍製造之
    槍枝，換裝上均屬槍管及土造金屬槍機而成之可發射子彈具
    有殺傷力之改造手槍1枝（含彈匣，槍枝管制編號：0000000
    000號1枝，下稱Ｃ槍）、制式90子彈7顆、具有殺傷力之改
    造90子彈2顆，己○○竟未經許可而予寄藏並持有之，（按
    己○○雖在收受寄藏後，曾因案受羈押或受觀察勒戒、強制
    戒治、有期徒刑之執行，惟其仍基於同一寄藏、持有之犯意
    ，行為仍屬繼續，在被查獲之前，其犯罪行為並未中斷）。
    嗣己○○於95年10月13日凌晨零時30分許，攜帶上開槍彈，
    獨自前往苗栗縣卓蘭鎮苗豐里河堤旁時，因辛○○、戊○○
    等人駕駛汽車經過時，濺起之沙土噴到己○○，雙方因而互
    瞄不順眼。詎己○○明知所持有之槍枝、子彈均具有殺傷力
    ，且在當時燈光昏暗之情況下，若持槍對辛○○、戊○○等
    二人所駕駛之車牌號碼7059-HV號汽車開槍射擊，易造成人
    命傷亡之結果，竟基於殺人之不確定故意，持Ａ槍向辛○○
    、戊○○二人所在之該車射擊2發口徑0.357吋制式子彈，其
    中1顆先打中並貫穿辛○○之左手臂後，再擊中戊○○之左
    大腿，造成辛○○、戊○○二人均受有屬槍傷之穿刺切割傷
    ，經送醫急救後，其二人始倖免於難，殺人之犯行因而未能
    得逞。
三、己○○於開槍擊中辛○○、戊○○後，為逃避上開犯行之刑
    責，竟將其於95年9月底，在南投縣松柏嶺某處公眾得出入
    之場所賭博贏來之現金新台幣（下同）70萬元，於95年10月
    22日，在台中市某處，將Ａ槍及口徑0.357吋制式子彈4顆交
    予乙○○（另案經臺灣苗栗地方法院檢察署檢察官以96年度
    偵字第664、843號提起公訴），囑乙○○為其尋找頂替開槍
    罪責之人，乙○○於未經許可下，受己○○之託而持有該Ａ
    槍及口徑0.357吋制式子彈4顆後，即於95年10月23日20時許
    ，在臺中縣清泉岡忠義路某處檳榔攤與丁○○講妥頂替上開
    槍擊案件可得300萬元後，丁○○遂基於意圖使真正對辛○○、戊○○開槍之己○○隱避之犯意，由乙○○先交付70
    萬元予丁○○，而教唆丁○○頂替該槍擊案，並於95年10月
    23日駕車搭載丁○○前往苗栗縣警察局大湖分局卓蘭分駐所
    投案，同時在路上將該Ａ槍及口徑0.357吋制式子彈4顆交予
    丁○○，囑丁○○持向該分駐所員警投案。丁○○亦明知制
    式手槍、子彈等，均係槍砲彈藥刀械管制條例所管制之槍枝
    、子彈，未經許可不得持有，乃未經許可而持有之，於95年
    10月23日23時30分許，在乙○○陪同下，持該Ａ槍及0.357
    吋制式子彈4顆，進入該分駐所，並交出該槍、彈。後因丁○○對於案情無法順利交代，而遭員警識破並查知其係頂替
    他人犯罪，並扣得頂替剩餘價金46萬9千元。丁○○於警局
    供出Ａ槍及0.357吋制式子彈來源，經警循線查獲己○○及
    全案情節。
四、己○○仍隨身持Ｂ槍與Ｃ槍及制式90子彈7顆、改造90子彈2
    顆，共9顆子彈，自95年12月7日起，每有外出需要，即請甲○○（另案經臺灣臺中地方法院檢察署檢察官以96年度偵字
    第7606號不起訴處分）駕駛車牌號碼6919-NJ號汽車載其外
    出。嗣於95年12月9日21時許，其二人行經南投縣草屯交流
    道附近時，因細故發生爭執，而互相扭打後，甲○○為免己○○持槍對其射擊，即將該車駛離，並將己○○所持有之Ｂ
    槍、Ｃ槍及9顆子彈帶走，而未經許可持有之。嗣己○○於
    95年12月10日16時許，為苗栗縣警察局大湖分局警員拘提到
    案後除供承上揭殺人未遂、寄藏及持有上開槍枝、子彈之犯
    行外，並在有偵查權之機關發覺前，自行供出尋人頂替之資
    金70萬元，係其自賭場中贏取，對於賭博之犯行自首而接受
    裁判。甲○○亦在南投縣警察局南投分局南投派出所員警勸
    導下，於95年12月10日21時30分許，交出Ｂ槍、Ｃ槍各1枝
    及制式90子彈7顆、具有殺傷力之改造90子彈2顆，而查獲上
    情。
五、案經臺灣苗栗地方法院檢察署檢察官指揮苗栗縣警察局大湖
    分局、臺中縣警察局刑警大隊查察後，報請檢察官偵查起訴
    。
    理  由
一、證據能力方面：
    按被告以外之人（包括證人、鑑定人、告訴人、被害人及共
    同被告等）於審判外之陳述雖不符刑事訴訟法第159條之1至
    之4等四條之規定，而經當事人於審判程序同意作為證據，
    法院審酌該言詞陳述或書面陳述作成時之情況，認為適當者
    ，亦得為證據；當事人、代理人或辯護人於法院調查證據時
    ，知有刑事訴訟法第159條第1項不得為證據之情形，而未於
    言詞辯論終結前聲明異議者，視為有前項之同意，同法第
    159條之5定有明文。立法意旨在於傳聞證據未經當事人之反
    對詰問予以核實，原則上先予排除。惟若當事人已放棄反對
    詰問權，於審判程序中表明同意該等傳聞證據可作為證據；
    或於言詞辯論終結前未聲明異議，基於尊重當事人對傳聞證
    據之處分權，及證據資料愈豐富，愈有助於真實發見之理念
    ，且強化言詞辯論主義，使訴訟程序得以順暢進行，上開傳
    聞證據亦均具有證據能力。本件被告以外之人於警詢、偵查
    中所為之陳述，其性質雖屬傳聞證據，惟被告及辯護人等對
    於該等證人之證據能力，均未於本院言詞辯論終結前，表示
    異議，依上開規定，本件證人等於警詢、偵查中之證言應具
    有證據能力。
二、訊據上訴人即被告（以下稱被告）己○○於本院審理中，供
    承有未經許可持有槍枝、子彈及賭博之犯行，惟矢口否認有
    殺人未遂之犯行，辯稱：我只有持有Ｂ槍和Ｃ槍而已，Ａ槍
    我並沒有持有，我沒有開槍，這個不是我做的，沒有殺人未
    遂，我是頂替的，是乙○○叫我頂替的云云。被告丁○○對
    於上開頂替及非法持有手槍、子彈之犯行，已經坦承不諱。
    經查：
  (一)被告己○○對於其有寄藏上開槍枝、子彈，及確有於上開時
    地，因被當時行駛之車輛壓到路上石頭噴到伊，伊即持Ａ槍
    對辛○○、戊○○所駕駛之汽車射擊二發後逃逸，並教唆乙○○找丁○○頂替，由丁○○攜Ａ槍及子彈4顆，向警投案
    ，伊另將Ｂ槍、Ｃ槍及其餘子彈藏放於甲○○所駕駛之汽車
    後座左後方乘客座座墊下置物箱之事實，已於警訊、偵查及
    原審審理中坦承不諱（見95年度偵字第6066號偵查卷第13至
    22頁、126至131、155至156頁、原審卷第52、73至86頁）。
  (二)而被害人辛○○、戊○○二人，確係於上開時地遭受槍擊，
    被害人辛○○受有左手臂受有穿刺切割傷之槍傷、戊○○受
    有左大腿受有穿刺切割傷之事實，並據證人即被害人辛○○
    、戊○○分別於警詢及偵查中證述甚詳（見95年度偵字第53
    29號偵查卷第16至18、19至24、25至27、28至33、101至103
    頁），復有被害人辛○○、戊○○之中國醫藥學院急診病例
    影本附卷可稽（見95年度偵字第5329號偵查卷第53至56、57
    至63頁）。
  (三)證人即共同被告丁○○於警訊及偵查中證稱：是乙○○叫我
    頂罪，講好頂罪的代價是300萬元，乙○○開車載我到卓蘭
    分駐所，交給我一把左輪手槍、4發制式子彈，並交給我50
    萬元，要我出面頂罪的等情（見95年度偵字第5329號偵查卷
    第10至12、13至15、95至97頁）。所交付之金錢係被告己○○賭博而來，並據被告己○○供承在卷，復有被告丁○○花
    費剩餘之46萬9000元扣案，可資佐證（見95年度偵字第5329
    號偵查卷第149、150頁。
  (四)證人即另案被告乙○○於警詢時證稱：己○○在台中縣大雅
    鄉清泉崗附近，拿一包東西給我，並拜託我順便載丁○○去
    卓蘭分駐所投案，那包東西，是己○○先交給我，等出發前
    往卓蘭時，才由我交給丁○○等情（見95年度偵字第6066號
    偵查卷第25至27頁）。證人乙○○於95年11月9日下午3時22
    分偵查中證稱：是我在95年10月23日當天開車載丁○○到卓
    蘭分駐所投案，並不是我請丁○○頂替，是己○○叫他頂替
    的，我是交一個紙包給丁○○，丁○○到卓蘭分駐所後，丁○○拿出槍與子彈我才知道裡面是槍與子彈。70萬元是己○○交給我的，還有交一包紙袋給我，我拿到這包紙袋後約半
    個鐘頭，才交給丁○○，己○○拿給我時，我就放在車上，
    出發後就交給丁○○等語（見95年度偵字第5329號偵查卷第
    88至89頁）。證人乙○○於95年11月9日下午4時25分偵查中
    證稱：「實際上是阿欽跟丁○○講價錢，我是受己○○之託
    ，把裝有槍與子的紙袋交給丁○○，有交給丁○○70萬元，
    後再載丁○○到卓蘭分駐所去投案。知道紙袋內裝的是槍與
    子彈，不過我沒有打開看，我是依照我的經驗判斷，因為那
    紙袋很重，又是要交給丁○○去頂替，所以我知知裡面是槍
    與子彈。對於非法持槍及子彈，觸犯槍砲彈藥刀械管制條例
    罪我認罪。」等語（見95年度偵字第5329號偵查卷第91頁）
    。
  (五)本件查獲之制式90手槍一支、制式90手槍子彈7顆、制式90
    手槍彈匣壹個、改造貝瑞塔手槍一支、改造90子彈2顆、改
    造貝瑞塔手槍彈匣一個是己○○所有，放置在甲○○之6919
    -NJ自用小客車上，嗣因己○○與甲○○於95年12月9日晚上
    在南投縣草屯鎮○○○○○路交流道旁發生爭吵互毆，甲○○怕己○○他拿到槍枝對他不利，所以甲○○情急之下就把
    車子開走，並以電話與警方聯絡，將該前述槍枝、子彈交出
    等情，業據證人甲○○於警詢、偵查中迭次證述甚詳（見95
    年度偵字第6068號偵查影印卷第9至10、11至17、76至78、1
    16至118頁，95年度偵字第6066號偵查卷第138、156，96年
    度偵字第7606號偵查影印卷第19、26至28頁）。核與證人即
    警員陳鑌、吳岳朋（按偵訊筆錄誤載為吳岳鵬）於偵查中證
    述之情節相符（見96年度偵字第7606號偵查影印卷第26至28
    頁）。
  (六)證人黃俊卿於偵查中證稱：（問：今年10月23日晚上你是找
    丁○○亦去頂替一件槍擊案件？）沒有。‥‥（問：為何丁○○會出來頂替？）我不知道，我在打麻將。丁○○是當初
    與乙○○等六、七個人在談，談好後他們就走了，後來丁○○打電話給我說，‥‥結果丁○○還沒回來時，乙○○開車
    就來了，丁○○也來了，‥‥乙○○就開車載我及丁○○一
    起先回丁○○家拿衣服，再載我們一起到卓蘭分駐所。丁○○出面頂替事後丁○○可拿到250萬到300萬。是在我與丁○○到丁○○時，丁○○跟我說的。槍與子彈是在車上時，乙○○用牛皮紙袋裝著交給丁○○。丁○○從他家出來之後，
    在他家巷子口附近，上乙○○的車子之後，乙○○就把槍拿
    給丁○○說這是左輪手槍，教他如何使用，跟他說現在不能
    按下去等語（見95年度偵字第5329號偵查卷第142至143頁）
    。
  (七)此外，復有本件槍枝、子彈等扣案，及採取之子彈相片（見
    95年度偵字第6066號偵查卷第95頁）、辛○○所駕駛之車牌
    號碼7059-HV號汽車相片等（見95年度偵字第6066號偵查卷
    第96至108頁）附卷，可資佐證。而扣案之Ａ槍及口徑0.357
    吋制式子彈，經送內政部警政鑑定結果：制式轉輪手槍一枝
    （槍枝管制編號：0000000000），認係美國SMITH&WESSON廠
    製19-5型口徑0.357吋之轉輪手槍，機械性能良好，可擊發
    同口徑之制式子彈，認具殺傷力。送鑑制式子彈四顆（試射
    三顆），認均係口徑0.357吋制式子彈，認均具殺傷力。比
    對結果：送鑑制式轉輪手槍壹枝（槍枝管制編號：00000000
    00）試射彈頭經與苗栗縣警察局鑑識課10月20日以苗警鑑字
    第0950010002號刑事案件物證採驗紀錄表送鑑戊○○遭槍擊
    案證物彈頭壹顆比對結果，其來復線特徵紋痕鄉吻合，認係
    由該槍枝所擊發，有內政部警政署刑事警察局95年11月15日
    刑鑑字第0950161054號鑑定書在卷可稽（見95年度偵字第53
    29號偵查卷第106至108頁）。扣案之Ｂ槍、Ｃ槍及子彈，經
    送內政部警政署刑事警察局鑑定結果：送鑑制式90手槍〔含
    彈匣〕壹枝（槍枝管制編號：0000000000），認係比利時FN
    廠製Hi-Power型口徑9mm制式半自動手槍，送鑑時槍號已遭
    磨滅，經電解腐蝕法重現結果，因磨滅過深無法重現，槍管
    內具陸條右旋來復線，機械性能良好，可擊發同口徑制式子
    彈，認具殺傷力。送鑑改造手槍〔含彈匣〕壹枝（槍枝管制
    編號：0000000000），認係由仿BERETTA廠84型半自動手槍
    製造之槍枝，換裝土金屬槍管及土造金屬槍機而成之改造手
    槍，機械性能良好，可擊發適用之子彈，認具殺傷力。送鑑
    制式90子彈柒顆（試射參顆），認均係9mm制式子彈，認均
    具殺傷力。送鑑改造90子彈貳顆，認均係土造子彈，具直徑
    約9.0mm之金屬彈頭，經採樣壹顆實際試射，可擊發，認具
    殺傷力，有內政部警政署刑事警察局96年1月3日刑鑑字第09
    50188697號鑑定書在卷可稽（見95年度偵字第6066號偵查卷
    第157至159頁）。
  (八)被告己○○於本院審理中雖另稱：當時我人在醫院照顧朋友
    ，乙○○找我去頂替的事情我朋友知道，我真的沒有開槍。
    我在苗栗看所所的時候，乙○○有去看我，他去看我的時候
    還說叫我放心，原來他有答應會來看我，但到地院的時候，
    他就沒有來看我，原來他有答應要給我200萬元，之前有先
    拿10萬元給我。當時甲○○跟我一起去跟乙○○拿錢的，所
    以他知道這件事情。Ｂ槍、Ｃ槍是乙○○拿給我借給我用的
    云云。證人何庚○○於本院審理中證稱：己○○在95年10月
    間有去我們家，住在我們家，當時我生病（洗腎）。己○○
    住在我家的期間我記不起來，從10月開始算，有一個月左右
    。己○○有離開我們家，離開一下就回來，偶爾會出去一、
    二天。己○○沒有跟我說過他有犯案。己○○去我但家沒有
    攜帶槍枝、子彈，他沒有這些東西。95年10月下旬，己○○
    有跟我提到「小李」的人，「小李」說要報己○○賺一筆錢
    ，賺什麼錢我不是很清楚，好像是有別人的案件要他做什麼
    事情，替人家辦事。我有看過「小李」，在我家看過。不知
    道小李的實際姓名。己○○大概在10月底，在醫院跟我說的
    ，當時我在住院。己○○只有跟我說他要幫別人擔罪而已，
    他說要去賺錢等語（見本院卷第191頁反面至193頁）。惟查
    證人庚○○所證述之「小李」者，係聽聞自被告己○○而來
    ，本院遍查全卷，相關涉案者並無綽號或別稱「小李」之人
    ，與被告己○○所稱係乙○○要其頂替者，亦不相符。且證
    人既稱被告己○○在其家時，偶爾會出去一、二天，因此縱
    或如證人庚○○所述，被告己○○曾經照顧其，但實際時間
    並不明確，已難憑採。又被告己○○既曾離家一、二天，亦
    不能排除被告己○○在此期間內犯案之可能。另依證人庚○○所述，被告己○○既於95年10月底告知將為人頂罪之事。
    則自應在短期間內自行向警投案，惟被告己○○係於95年12
    月10日始經警持檢察官之拘票拘提到案，與證人庚○○所述
    要頂替之時間，相差甚遠。因此證人庚○○之證言，顯係事
    後迴護被告己○○之詞，不足採為被告己○○有利之證明。
    另證人甲○○於本院審理中證稱：謝國詳在車上也有跟我說
    有人要請他擔殺人未遂的案子，要他賺錢的事情，我跟他說
    沒有那麼好，現在都要有證據。我去台中的時候，在大雅地
    區遇到一個己○○叫他「董仔」的人，他們坐同一台車，我
    另外開一台車，我跟在後面，之後我們分開，我載己○○回
    名間，之後在草屯吵架。我沒有聽到「董仔」的對話內容，
    但己○○有跟我說「董仔」要他擔一條罪，代價是230萬元
    ，「董仔」之前就已經有請一個少年擔罪，代價是230萬元
    ，但是事情爆發，沒有擔成。跟己○○吵架，起因我不記得
    了。當天我槍枝要交給警察的時候己○○就知道了，己○○
    說不要交給警察，否則會出事，我沒有親眼看到「董仔」交
    槍給己○○，但己○○空手下車，之後就帶一個背包上來。
    我說看他要怎麼處理，不然我要交給警察，但我還是交給警
    察。當天事前事先不知道己○○有槍。‥‥看到「董仔」之
    後，才知道己○○有槍。他說「董仔」交給他的。若「董仔
    」到法庭的時候，我沒有辦法認出哪一個是「董仔」等語（
    見本院卷第193頁至196）。惟經本院調取95年度偵字第6068
    號、96年度偵字第7606號甲○○違反槍砲彈藥刀械管制條例
    案件偵查卷（詳見本院調取後影印之卷宗），經核閱結果，
    遍查全卷，並無甲○○有任何關於被告己○○曾經有為人頂
    替犯罪之供述（詳見本院引用上開甲○○證述之證據資料）
    。若果真有頂替之事，甲○○當不可能隻字未提，可見證人
    甲○○在本院所為之證言，顯係事後迴護被告己○○之詞，
    並非事實，亦不足採為有利於被告己○○之證明。再經本院
    向台灣苗栗看守所調取己○○接見錄音光碟，並當庭勘驗結
    果，乙○○雖曾前往看守所會見被告己○○，然依接見錄音
    光碟內容，其中己○○與乙○○之對話，並無有關於要己○○頂罪或要己○○不要翻供等暗示之內容（見本院卷第231
    至238頁）。參以證人即共同被告丁○○於本院審理中證稱
    ：僅知乙○○要其頂替，沒有說要頂替誰，也不知道是要為
    乙○○頂替或是幫何人找其去頂替等情，沒有聽乙○○或己○○說這件事情到底是誰做的等情（見本院卷第196頁反面
    至199頁）。本院綜核全案證據資料，認被告己○○確有寄
    藏扣案之手槍、改造槍枝、子彈，並持Ａ槍向被害人辛○○
    、戊○○射擊後，再囑乙○○找丁○○頂替犯罪，丁○○有
    為己○○頂替等事實。被告己○○請求傳訊乙○○、謝永福
    ，檢察官請求傳訊警員吳岳朋，本院依前述之證據資料已足
    堪認定事實，認為均無再予傳訊之必要；證人癸○○經本院
    傳拘無著，均予敘明。綜上所述，被告己○○於本院所為翻
    異否認之詞，所辯顯係事後卸責之詞，不足採信。本件事證
    明確，被告己○○、丁○○之犯行，均堪認定，應予依法論
    科。
三、按槍砲彈藥刀械管制條例於94年11月26日經總統華總一義字
    第09400010101號令修正公布，於同年月28日生效。被告己○○自88年1月9日前寄藏槍枝、子彈之行為，係屬犯罪行為
    之繼續，應至其寄藏行為終了之時，為犯罪完成時，因此其
    犯罪行為終了，既在槍砲彈藥刀械管制條例修正後，即應依
    現行槍砲彈藥刀械管制條例處罰，並無比較適用新舊法之問
    題，應予敘明。
四、核被告己○○寄藏Ａ槍、Ｂ槍之行為，係犯槍砲彈藥刀械管
    制條例第7條第4項之未經許可寄藏手槍罪、寄藏Ｃ槍之槍枝
    之行為，係犯同條例第8條第4項之未經許可寄藏其他可發射
    子彈具有殺傷力之槍枝罪、寄藏子彈之行為，係犯同條例第
    12 條第4項之寄藏子彈罪。被告己○○持有上開槍枝、子彈
    乃寄藏之當然結果，不另論罪。被告己○○所犯上開各罪，
    係基於一寄藏行為而為之，為想像競合犯，應依刑法第55條
    規定從一重處斷。被告己○○明知於當時燈光昏暗之情況下
    ，持槍對辛○○、戊○○等二人所駕駛之車牌號碼7059-HV
    號汽車開槍射擊，易造成人命傷亡，仍在不違此本意之情形
    下，持Ａ槍向辛○○、戊○○所在之該車射擊子彈，參酌實
    務見解認為：刑法關於犯罪之故意，係採希望主義，不但直
    接故意，須犯人對於構成犯罪之事實具備明知及有意使其發
    生之兩個要件，即間接故意，亦須犯人對於構成犯罪之事實
    預見其發生，且其發生不違背犯人本意始克成立（最高法院
    22 年上字第4229號判例意旨參照），核其所為係犯刑法第
    271 條第2項、第1項之殺人未遂罪。其基於同一殺人之不確
    定故意，同時對二人開槍，應屬想競合犯，應依刑法第55條
    規定，從一重處斷。其已著手於殺人之行為而發生死亡之結
    果，應屬未遂犯，應依刑法第25條規定，依既遂犯之刑減輕
    之。被告己○○在公眾得出入之場所賭博財物之行為，係犯
    刑法第266條第1項前段之賭博罪。被告己○○所犯上開各罪
    犯意各別，行為互殊，應予分論併罰。經查中華民國九十六
    年罪犯減刑條例，於民國96年7月4日經總統令公布，於96年
    7月16日施行，被告己○○所犯賭博罪之犯罪時間，係在96
    年4 月24日以前，且所犯之罪符合該條例所規定得予減刑之
    情形，應依該條例諭知其宣告刑及減得之刑。查己○○於88
    年間，因施用第二級毒品安非他命案件，經觀察勒戒、強制
    戒治，並由檢察官聲請簡易判決處刑，經臺灣南投地方法院
    判處有期徒刑六月確定。己○○又於89年間，因施用施用第
    一級毒品、第二級毒品案件，經執行強制戒治，並由檢察官
    提起公訴，經臺灣南投地方法院以89年訴字第387號判決，
    判處應執行有期徒刑一年二月確定。上開徒刑於90年5月20
    日入監執行並接續執行，於91年8月23日縮短刑期假釋出監
    ，於92年1月3日保護管束期滿未經撤銷假釋視為執行完畢，
    有臺灣高等法院被告前案紀錄表在卷可稽，其於有期徒刑執
    行完畢後，五年以內故意再犯本件有期徒刑以上之罪，為累
    犯，應依刑法第47條第1項加重其刑。核被告丁○○所為，
    係犯槍砲彈藥刀械管制條例第7條第4項之持有手槍罪、同條
    例第12條第4項之持有子彈罪、刑法第164條第2項之頂替罪
    。其同時持有手槍、子彈及頂替之行為，係屬想像競合犯，
    應依刑法第55條規定從一重處斷。被告丁○○於犯罪後，在
    偵查機關自白其犯行，並供述全部手槍、子彈來源，並經警
    循線查獲本件全案情節，應依槍砲彈藥刀械管制條例第18條
    第4項減輕其刑。
五、原審以被告等犯罪事證明確，予以論罪科刑，固非無見。惟
    查：(一)原判決認定被告己○○係於88年、89年底某日，受吳
    天裕所託為其保管，而持有本案之槍枝、子彈等，惟查吳天
    裕已於88年1月9日死亡，業於警訊筆錄中記載明確（見95年
    度偵字第6066號偵查卷第22頁），因此被告己○○寄藏槍枝
    、子彈之時間，應在吳天裕死亡之前即88年1月9日以前，自
    不可能會在89年底將槍枝、子彈等交由被告己○○寄藏，原
    審未察，此部分事實之認定，自有未合。(二)原判決既認定被
    告己○○有寄藏槍枝、子彈等行為，則持有乃寄藏之當然結
    果，應僅論以寄藏之罪即可，原判決依持有之罪論科，亦有
    未洽。又本件無論係依寄藏或持有罪處斷，關於本件之槍枝
    ，包含手槍（即一般所稱之「制式手槍」，係屬槍砲彈藥刀
    械管制條例第4條第1項第1款所列舉之槍砲）及其他可發射
    子彈具有殺傷力之槍枝（即一般所稱之「改造手槍」，係指
    列舉以外之槍砲）二種，依法律規定或實務見解，均屬有別
    ，適用之處罰條文復不相同，原判決主文竟記載：持有「可
    發射子彈具有殺傷力之手槍」，究竟係指「手槍」或係指「
    可發射子彈具有殺傷力之槍枝」，尚欠明確，併予指明。(三)
    被告丁○○係同時持手槍、子彈前往警局頂替犯罪，係一行
    為觸犯數罪名，應屬想像競合犯，已如前述，原審予以分論
    併罰，法律之適用亦欠妥當。(四)被告丁○○持手槍、子彈前
    往警局頂替，其係出於他人頂罪之犯意而為，其持有手槍、
    子彈與頂替，係出於一行為，在犯本件頂替罪之前，並無持
    有手槍、子彈或殺人未遂之犯行，則其前往警局顯非對於自
    己所犯之罪，在警局未發覺前向警自首之意，且本案係經警
    識破後，被告丁○○始供出其頂替及非法持有手槍、子彈之
    犯行，均與刑法第62條自首之要件不符，自不得依自首之規
    定減輕其刑。乃原判決誤認其係自首，並依槍砲彈藥刀械管
    制條例第18條第1項前段規定減輕其刑至三分之二，不無違
    誤之處。(五)原判決就被告己○○違反槍砲彈藥刀械管制條例
    所處之併科罰金及賭博所處之罰金，未依刑法第51條第7款
    定其應執行之刑，亦有欠當。(六)按犯刑法第266條第1項前段
    之賭博罪，以當場賭博之器具與在賭檯或兌換籌碼處之財物
    ，不問屬於犯人與否，始得予以沒收，此觀刑法第266條第2
    項之規定甚明。如認係因犯罪所得之物，以屬於犯罪行為人
    者為限，得沒收之，亦為刑法第38條第3項前段所規定。被
    告己○○賭博所得之財物70萬元，既已交付予被告丁○○，
    供作被告丁○○頂替之代價，應係屬於被告丁○○所有，並
    非被告己○○所有之物，亦非當場賭博之器具或在賭檯或兌
    換籌碼處之財物，則原判決仍在被告己○○賭博罪項下併予
    宣告沒收，亦有未合。被告己○○上訴否認犯罪，雖無可取
    ，惟原判決既有上開可議之處。除就被告己○○殺人未遂部
    分，原判決審酌被告己○○僅因砂石揚起即對人槍擊行兇，
    嚴重破壞社會治安、危害人民之生命身體安全，自我控制力
    低，罹犯重典等一切情狀，依據刑事訴訟法第299條第1項前
    段，刑法第271條第2項、第1項、第47條第1項，量處有期徒
    刑七年。認事用法均無不合，量刑亦屬妥適，應予維持外，
    就被告己○○違反槍砲彈藥刀械管制條例、賭博部分，原判
    決既有上開可議之處，即屬無可維持，應由本院將該部分予
    以撤銷改判。而被告己○○定應執行刑部分，亦因一部之撤
    銷，而失其依據，爰併予撤銷。檢察官就被告丁○○部分，
    提起上訴，指摘原判決該部分不當，則有理由，應由本院將
    被告丁○○部分予以撤銷改判。爰審酌被告等之素行，其等
    犯罪之動機、目的、手段，被告己○○寄藏槍枝、子彈之數
    量，被告丁○○頂替之行為，影響司法審判之公正性，及被
    告等犯罪後態度等一切情狀，量處被告己○○如主文第二項
    所示之刑及賭博罪減處之刑、被告丁○○如主文第三項所示
    之刑；並就被告己○○撤銷改判部分與上訴駁回部分所處之
    刑，定其應執行之刑，及就被告等科處罰金或併科罰金部分
    ，諭知罰金易服勞役之折算標準。
六、扣案如附表所示之物，除已因試射而擊發之子彈，已喪失違
    禁物之性質，不予宣告沒收外，其餘均屬違禁物，不論屬於
    犯人與否，應依刑法第38條第1項第1款，併予宣告沒收。扣
    案之46萬9000元，係被告丁○○因犯罪所得之物，且屬其所
    有，應依刑法第38條第1項第3款，宣告沒收。
七、證人甲○○在本院審理中，於案情有重要關係之事項，供前
    具結，而為虛偽陳述，涉犯刑法第168條偽證罪嫌，嚴重影
    響司法審判之公正性，本院應依職權移請檢察官依法偵辦，
    並請檢察官斟酌其犯罪之情狀，求處至少二年六月以上之有
    期徒刑，附此敘明。
據上論結，應依刑事訴訟法第368條、第369條第1項前段、第364
條、第299條第1項前段，槍砲彈藥刀械管制條例第7條第4項、第
8條第4項、第12條第4項、第18條第4項，刑法第11條前段、第16
4條第2項、第266條第1項、第55條、第47條第1項、第51條第5款
、第7款、第42條第3項前段、第38條第1項第1款、第3款，刑法
施行法第1條之1，判決如主文。
本案經檢察官壬○○到庭執行職務。
中　　華　　民　　國　　96　　年　　10　　月　　30　　日
            刑事第十一庭  審判長法　官　陳　朱　貴
                                法　官　何　志　通
                                法　官　郭　同　奇
上列正本證明與原本無異。
己○○賭博部分不得上訴。
其餘得上訴。
如不服本判決應於收受送達後十日內向本院提出上訴狀，其未敘
述上訴之理由者並得於提起上訴後十日內向本院補提理由書（均
須按他造當事人之人數附繕本）。
                                書記官　康　孝　慈
中　　華　　民　　國　　96　　年　　11　　月　　2　　日
附錄論罪科刑法條
刑法第164條
藏匿犯人或依法逮捕拘禁之脫逃人或使之隱避者，處2年以下有
期徒刑、拘役或5百元以下罰金。
意圖犯前項之罪而頂替者，亦同。
刑法第266條第1項
在公共場所或公眾得出入之場所賭博財物者，處1千元以下罰金
。但以供人暫時娛樂之物為賭者，不在此限。
槍砲彈藥刀械管制條例第7條第4項
未經許可，持有、寄藏或意圖販賣而陳列第1項所列槍枝者，處5
年以上有期徒刑，併科新臺幣1千萬元以下罰金。
槍砲彈藥刀械管制條例第8條第4項
未經許可，持有、寄藏或意圖販賣而陳列第1項所列槍枝者，處3
年以上10年以下有期徒刑，併科新臺幣700萬元以下罰金。
槍砲彈藥刀械管制條例第12條第4項
未經許可，持有、寄藏或意圖販賣而陳列子彈者，處5年以下有
期徒刑，併科新台幣300萬元以下罰金。
附表
┌──┬────────────────┬───┬───────────┐
│編號│ 物   品   名   稱              │數量  │ 備          考       │
├──┼────────────────┼───┼───────────┤
│ 1  │美國SMITH&WESSON廠製19-5型口徑0.│ 1枝  │即Ａ槍                │
│    │357吋之制式轉輪手槍（槍枝管制編 │      │                      │
│    │號：0000000000號）              │      │                      │
├──┼────────────────┼───┼───────────┤
│ 2  │口徑0.357吋制式子彈             │ 4顆  │僅沒收1顆，已試射之3顆│
│    │                                │      │，不予宣告沒收。      │
├──┼────────────────┼───┼───────────┤
│ 3  │比利時FN廠製Hi-Power型口徑9mm制 │ 1枝  │即Ｂ槍                │
│    │式半自動手槍（含彈匣，槍枝管制編│      │                      │
│    │號：0000 000000號）             │      │                      │
├──┼────────────────┼───┼───────────┤
│ 4  │仿BERETTA廠84型半自動手槍製造之 │ 1枝  │即Ｃ槍                │
│    │槍枝，換裝上均屬槍管及土造金屬槍│      │                      │
│    │機而成之改造手槍（含彈匣，槍枝管│      │                      │
│    │制編號：0000000000號）          │      │                      │
├──┼────────────────┼───┼───────────┤
│ 5  │制式90子彈，均係9mm制式子彈。   │ 7顆  │僅沒收4顆，已試射之3顆│
│    │                                │      │，不予宣告沒收。      │
├──┼────────────────┼───┼───────────┤
│ 6  │改造90子彈，均係土造子彈，具直徑│ 2顆  │僅沒收1顆，已試射之1顆│
│    │約9.0mm之金屬彈頭。             │      │，不予宣告沒收。      │
└──┴────────────────┴───┴───────────┘
